Diego Monzon

Anschrift: Barlowstr. 16, 81927 München
Geboren: 02.10.1990 in Guatemala
Tel.: +49 1577 6219 543

Email: <u>diego.almg@hotmail.com</u>

LinkedIn: www.linkedin.com/in/diegoamonzong



Softwareentwickler mit Fachkenntnissen in der IT-Branche und erfahrung in der Webentwicklung. Stark in der Umsetzung von agilen Problemlösungen und der Wartung von technologischen Lösungen. Auf dem Weg, mein Fachwissen weiter auszubauen und neue Herausforderungen im Bereich der IT und Softwareentwicklung anzunehmen. Engagiert im kontinuierlichen Lernprozess und bereit, frisch erworbene Fähigkeiten in anspruchsvollen beruflichen Umgebungen anzuwenden.

Bildungsweg

Okt. 2023 - Dez. 2023

Full Stack Web Developer (Bootcamp

Ironhack

- Umfang: 9 Wochen, 45 Wochenstunden
- Fokusthemen: HTML, CSS3, JavaScript, MERN-Stack (MongoDB, Express.js, React, Node.js), API-Integration

Sept. 2020 – Jul. 2023

Ausbildung Fachinformatiker für Systemintegration

Städtische Berufsschule für Informationstechnik (München, DE)

- First Level Support: Diagnose und schnelle Lösung von technischen Problemen für Firmenkunden.
- Automatisierung: Entwicklung und Implementierung von Skripten zur Optimierung interner Prozesse.
- Netzwerkinfrastruktur: Planung und Durchführung von Verkabelungsprojekten zur Verbesserung der Konnektivität.

05/2016 - 12/2020

Selbständiger technischer Übersetzer

 Übersetzung von technischen Maschinenhandbüchern und Betriebsanleitungen (Freelance)

01/2010 - 04/2016

Bauzeichner und Assistent

Städtisches Entwicklungsinstitut (spanisches Akronym: INFOM) Regierungseinheit (Guatemala, GUA)

• Softwaremanagement im Bereich der digitalen Zeichnung

01/2007 - 10/2009

Ausbildung Bauzeichner

Liceo Canadiense (Guatemala, GUA)

 Technische Weiterbildung: Abschluss als Bauchzeichner mit Schwerpunkt Architektur

Berufserfahrung

IT Specialist

CompuSafe Data Systems AG, Sept. 2020-Juli 2023

- Agile troubleshooting für Firmenkunden
- Implementierung und Wartung von technologischen Lösungen als externer Mitarbeiter bei Siemens

Technischer Übersetzer

MonProdi, Mai 2016-Dez. 2020

 Spezialisiert auf klare und genaue Übersetzungen von technischen Dokumenten

Bauzeichner

Städtisches Entwicklungsinstitut (INFOM), Jan. 2010-Apr. 2016

Verantwortlich für Softwaremanagement im Bereich der digitalen Zeichnung

Weiterbildung

2018

Integrationskurs und Deutschkurs

Volkshochschule Passau

• Umfang: 6 Monaten mit je 25 Wochenstunden

Kenntnisse

Entwicklungstechnologien:

 HTML5, CSS3, JavaScript (ES6), MERN-Stack (MongoDB, Express.js, React, Node.js)

Soft Skills:

- Innovation Enthusiast
- Dynamic Goal Achiever
- Agile Strategist
- Analytical-minded

Weitere Kenntnisse:

• Powershell, Git, Java, SQL, PHP, mySQL, XAMPP, Postman

Sprachen

Spanisch: Muttersprache

Deutsch: Fortgeschrittene SprachverwendungEnglisch: Fortgeschrittene Sprachverwendung

Aktivitäten und Interessen

- Teilnahme an Outdoor-Aktivitäten
- Regelmäßiges Training im Fitnessstudio
- Leidenschaft für Padel- und Fußballspiele
- Begeisterung für Reisen und kulturelle Entdeckungen